# Franco León Costantini

Desarrollador de software

#### Información Personal:

- Ubicacion: Argentina, Buenos Aires, José c paz

- Teléfono: +(54) 1157179268

- Email: francoleonadress@gmail.com

- Portafolio: https://frankleon42.gitlab.io/portafolio/

#### Perfil:

Estoy motivado por la oportunidad de contribuir al éxito de la **Proyectos Personales:** empresa y estoy comprometido a asumir roles que me desafíen y me permitan crecer profesionalmente.

Mi enfoque está en adquirir experiencia valiosa y asumir responsabilidades significativas que me permitan aportar un valor duradero y significativo. Me encuentro dispuesto a negociar una compensación que refleje mis habilidades y experiencia, valorando la importancia de mi contribución al equipo y al logro de los objetivos de la empresa.

#### **Experiencia Laboral:**

#### • Innovatech Solutions (2022-2023)

Desarrollador Backend

Durante mi tiempo en Innovatech Solutions, me enfoqué principalmente en el mantenimiento de código existente y la optimización de aplicaciones web para mejorar su rendimiento y eficiencia . Trabajé en la identificación y resolución de problemas,así como en la implementación de mejoras en el código base utilizando tecnologías como Java, Spring Boot, Hibernate y PostgreSQL. PostgreSQL.

• Universidad General Sarmiento (2022-2023)

Ayudante de cátedra

Participé en talleres para aquellos estudiantes que requieren ayuda en materias ,(introducción a la programación, sistemas operativos, programación l).

# Formación Académica:

- Universidad General Sarmiento(2021-act)(tercer año) Licenciatura en Sistemas
- Egg Academy (2022-2023) Desarrollador Web full stack
- **Google Active** (2022-2022) Curso de Productividad Personal
- Certi Prof (2024-2022) Fundamento Scrum

## Habilidades:



Tecnologias front-end React, **cy** Cypress

#### **Aptitudes:**

- Trabajo en equipo
- Comunicación efectiva
- Resolución de problemas
- Adaptabilidad
- Aprendizaje Continuo

#### I Speak

Tecnologías clave: Java, Spring boot, Maven, Mysql, JPA, arquitectura MVC.

Descripción: Es una aplicación web ,consiste en un plataforma de cursos de idiomas , donde el usuario puede seleccionar el curso donde inscribirse , entrar en el moodle, y el profesor tiene la posibilidad de evaluar a los alumnos , hay un administrador el cual tiene la gestión total sobre profesores, alumnos y cursos.

#### Gestor de tareas

Tecnologías clave: Java, Spring Boot, Seguridad con JWT, PostgreSQL,test unitarios Junit. Hibernate, Para desarrollar el front utiliza React ,js y pruebas de integracion con cypress.

Descripción: El Sistema de Gestión de Tareas es una aplicación web diseñada para facilitar la organización y seguimiento de tareas personales. Los usuarios pueden registrarse y acceder a un panel de control intuitivo que les permite gestionar sus tareas de manera eficiente.

#### AnimmeApp

Tecnologías clave:React, Hooks, context para utilizar cache, react-router-dom, utilizacion de API externa Jikan.

Descripción: aplicación web moderna desarrollada para explorar y descubrir títulos de anime utilizando React. Utiliza hooks, contexto para el almacenamiento en caché, enrutamiento dinámico con react-router-dom, e integra la API Jikan para obtener datos de los animes.

# Clustering humano

Tecnologías clave: Java, complejos algoritmos de grafos como BFS, kruskal, union find serialización json, windowbuilder.

Descripción: Desarrollé una aplicación para identificar automáticamente grupos de personas según sus intereses.

### Conjunto Dominante minimo

Tecnologías clave: Java, arquitectura MVC, observadores, de grafos, algoritmo fuerza backtracking, algoritmos golosos, persistencia json, windows builder.

Descripción: Desarrollé una aplicación el cual dado un grafo creado por el usuario, daba la solución del conjunto dominante mínimo ,de manera exacta con Fuerza bruta y backtracking y también daba sus respectivas soluciones utilizando algoritmos golosos.

